【裁判字號】    95,訴,382
【裁判日期】    950929
【裁判案由】    搶奪等
【裁判全文】
臺灣苗栗地方法院刑事判決               95年度訴字第382號
公  訴  人  臺灣苗栗地方法院檢察署檢察官
被      告  丁○○
                    （現另案在臺灣苗栗看守所羈押中）
上列被告因竊盜案件，經檢察官提起公訴（95年度偵字第3123號
），及移送併案審理（95年度偵字第4103號、第4104號），追加
起訴（95年度偵字第4011號），本院依簡式審判程序判決如下：
    主  文
丁○○共同連續攜帶兇器竊盜，累犯，處有期徒刑壹年貳月。又
攜帶兇器竊盜，累犯，處有期徒刑柒月；扣案之Ｔ型起子壹支沒
收。應執行有期徒刑壹年捌月；扣案之Ｔ型起子壹支沒收。
    事  實
一、丁○○素行不佳，有多次竊盜、侵占、違反麻醉藥品管理條
    例、誣告、違反毒品危害防制條例等前科紀錄，其中曾於
    民國（下同）91年5 月31日，因施用毒品案件，經本院分別
    判處有期徒刑4 月、3 月，定應執行刑為有期徒刑6 月，於
    91年7 月5 日判決確定；於91年3 月27日，因竊盜案件，
    經本院判處有期徒刑6 月，於91年11月15日撤回上訴並確定
    。於92年5 月14日，因施用第1 、2 級毒品案件，經本院
    分別判處有期徒刑7 月、7 月，並定應執行刑為有期徒刑1
    年，於92年6 月2 日判決確定。至上開、兩案件，經本
    院於92年3 月12日裁定應執行刑為有期徒刑1 年確定。嗣上
    開、、案件接續執行結果，於94年9 月27日因縮刑期
    滿執行完畢。
二、丁○○猶不知悔改，復基於意圖為自己不法所有之概括犯意
    ，連續於下列時、地，竊取他人之財物：
 （1）丁○○於95年5 月20日下午2 、3 時許，至苗栗縣竹南鎮
      公館里大埔頂7 之32號乙○○住處，以踰越窗戶之方式，
      侵入屋內4 樓（侵入屋內未經告訴），徒手竊取乙○○所
      有置在桌上之勞力士手錶1 只、皮包1 個及現金新台幣（
      下同）1 千元，得手後將現金花用殆盡，勞力士手錶藏在
      苗栗縣頭份鎮蟠桃里10鄰蟠桃98號旁廢棄屋電源開關箱內
      ，皮包則棄置在路邊之垃圾桶內。嗣苗栗縣警察局竹南分
      局偵查隊員警，於95年6 月7 日，因偵辦丁○○汽車竊盜
      案件，通知丁○○到分局說明時，問及丁○○有無另涉犯
      其他竊盜案件，丁○○遂向警方供出上情，並帶警方前往
      上開廢棄屋起出該勞力士手錶1 只，及至失竊地點訪查（
      95年度偵字第4103號偵查卷部分）。
 （2）丁○○於95年5 月25日下午2 、3 時許，至苗栗縣頭份鎮
      和平里14鄰21號戊○○租屋處，以徒手破壞大門喇叭鎖方
      式，侵入屋內（侵入屋內未經告訴），徒手竊取戊○○所
      有之酒品禮盒3 盒及手機1 支，得手後將酒類飲用殆盡，
      手機則丟棄在路邊之垃圾桶內。嗣苗栗縣警察局竹南分局
      偵查隊員警，於95年6 月7 日，因偵辦丁○○汽車竊盜案
      件，通知丁○○到分局說明時，問及丁○○有無另涉犯其
      他竊盜案件，丁○○遂向警方供出上情，並帶警方前往上
      開失竊地點訪查（95年度偵字第4104號偵查卷部分）。
 （3）丁○○因自用小客車壞掉，為尋找同車款之自用小客車，
      以便拆解零件替換之用，乃與丙○○（已經審結）共同基
      於意圖為自己不法所有之犯意聯絡，於95年5 月27日晚上
      9 時許，由丁○○開車搭載丙○○，至新竹市○○區○○
      里○○路○ 段香山陸橋下，由丙○○持客觀上足供兇器使
      用之Ｔ型扳手1 支（未扣案），丁○○則在旁把風，共同
      竊取停在路旁甲○○所有車牌號碼MH-4871 號自用小客車
      1 部，得手後由丙○○駛離。嗣丙○○於95年6 月7 日因
      另犯搶奪案件，被警查獲後，主動向警方供述上情，並帶
      警方至苗栗縣頭份鎮○○○○路旁，尋獲遭其棄置之上開
      贓車（95年度偵字第3158號偵查卷部分）。
三、丁○○復另基於意圖為自己不法所有之犯意，於95年7 月28
    日下午3 時許，至苗栗縣頭份鎮○○里○○路與工業路口，
    持客觀上足供兇器使用之Ｔ型起子1 支，以破壞車門鎖之方
    式（毀損部分未經告訴），竊取己○○所有之車牌號碼IL-1
    183 號自用小客車，得手後供己代步之用。嗣丁○○駕駛該
    部贓車搭載其友人蘇怡鳳，於95年7 月31日上午10時50分許
    ，停在苗栗縣頭份鎮○○里○ 鄰○○路9 號之路旁，兩人在
    車內聊天，為苗栗縣警察局頭份分局斗坪派出所巡邏員警發
    現上前盤查，丁○○見狀立即駕車逃逸，仍為員警所逮捕，
    警方並扣得上開行竊工具Ｔ型起子1 支（95年度偵字第4011
    號偵查卷部分）
四、案經苗栗縣警察局竹南分局報請台灣苗栗地方法院檢察署檢
    察官偵查起訴。及由苗栗縣警察局竹南分局報請同署檢察官
    移送併案審理，及由苗栗縣警察局頭份分局報請同署檢察官
    追加起訴。
    理  由
一、被告丁○○有事實欄二、三之竊盜犯行，有下列之證據可以
    證明：
（一）被告丁○○有事實欄二之(1)竊盜犯行，業據被告丁○○於
      警詢時及本院審理時供認不諱，並經被害人乙○○於警詢
      時證述明確，此外復有照片5 張、贓物認領保管單1 紙在
      卷足憑，是被告丁○○此部分之自白，與事實相符（參見
      95年度偵字第4103號偵查卷）。
（二）被告丁○○有事實欄二之(2)竊盜犯行，業據被告丁○○於
      警詢時及本院審理時供認不諱，並經被害人戊○○於警詢
      時證述明確，此外復有照片2 張在卷足憑，是被告丁○○
      此部分之自白，與事實相符（參見95年度偵字第4104號偵
      查卷）。
（三）被告丁○○有事實欄二之(3)竊盜犯行，業據被告丁○○於
      警詢時及本院審理時供認不諱，核與同案被告丙○○於警
      詢時及偵、審中供證之情節大致相符，並經被害人甲○○
      於警詢時證述明確，此外復有照片6 張、贓物認領保管單
      1 紙、苗栗縣警察局車輛尋獲電腦輸入單影本1 紙、車輛
      竊盜、車牌失竊資料個別查詢報表- 查詢車輛認可資料1
      紙在卷足憑，是被告丁○○此部分之自白，與事實相符（
      參見95年度偵字第3158號偵查卷）。
（四）被告丁○○有事實欄三之竊盜犯行，業據被告丁○○於警
      詢時及偵、審中供認不諱，核與被害人己○○於警詢時陳
      述失竊之情節大致相符，並經證人蘇怡鳳於警詢時證述明
      確。此外復有照片6 張、贓物認領保管單1 紙、車籍作業
      系統- 查詢認可資料1 紙、苗栗縣警察局車輛尋獲通報單
      1 紙、車輛車牌失竊作業- 查獲車輛認可資料1 紙在卷足
      憑，及Ｔ型起子1 支，扣案足資佐證，是被告丁○○此部
      分之自白，與事實相符（參見95年度偵字第4011號偵查卷
      ）。
（五）綜上所述，本件事證已臻明確，被告丁○○上開4 次竊盜
      之犯行，均堪認定，應依法予以論科。
二、被告丁○○於事實欄二之(1)所為，係犯刑法第321 條第1項
    第2 款之踰越安全設備竊盜罪；於事實欄二之(2)所為，係犯
    刑法第321 條第1 項第2 款之毀壞門扇竊盜罪；於事實欄二
    之(3)所為，係犯刑法第321 條第1 項第3 款之攜帶兇器竊盜
    罪；於事實欄三所為，係犯刑法第321 條第1 項第3 款之攜
    帶兇器竊盜罪。被告丁○○於事實欄二之(3)之竊盜犯行，與
    同案被告丙○○間，有犯意聯絡及行為分擔，應論以共同正
    犯。按被告丁○○行為後，刑法第56條連續犯之規定，業於
    94年2 月2 日經總統公布修正刪除，並於95年7 月1 日施行
    ，被告丁○○於95年7 月1 日以前竊盜之犯行，因行為後新
    法業已刪除連續犯之規定，此刪除雖非犯罪構成要件之變更
    ，但顯已影響行為人刑罰之法律效果，自屬法律有變更，依
    新法第2 條第1 項規定，比較新、舊法結果，仍應適用較有
    利於被告丁○○之行為時法律即舊法論以連續犯（最高法院
    95年第8 次刑事庭會議決議參照），故被告丁○○於95年7
    月1 日以前3 次之竊盜行為，時間緊接，所犯罪名之構成要
    件相同，顯係基於概括之犯意而為，應依連續犯之規定，論
    以情節較重事實欄二之(3)攜帶兇器竊盜之1 罪（因此次所得
    財物之價值較多），並加重其刑。查被告丁○○曾於91年
    5 月31日，因施用毒品案件，經本院分別判處有期徒刑4 月
    、3 月，定應執行刑為有期徒刑6 月，於91年7 月5 日判決
    確定；於91年3 月27日，因竊盜案件，經本院判處有期徒
    刑6 月，於91年11月15日撤回上訴並確定。於92年5 月14
    日，因施用第1 、2 級毒品案件，經本院分別判處有期徒刑
    7 月、7 月，並定應執行刑為有期徒刑1 年，於92年6 月2
    日判決確定。至上開、兩案件，經本院於92 年3月12日
    裁定應執行刑為有期徒刑1 年確定。嗣上開、、案件
    接續執行結果，於94年9 月27日因縮刑期滿執行完畢，有台
    灣高等法院被告前案紀錄表1 紙在卷足憑，5 年內再故意犯
    本件有期徒刑以上刑之罪，就刑法修正施行前之竊盜犯行，
    不論依修正前刑法第47條，或修正後刑法第47條第1 項之規
    定，均構成累犯，對被告丁○○而言，並無有利或不利之情
    形，自不生新舊法比較之問題，應逕依修正前刑法第47條之
    規定論以累犯，並遞加重其刑，至就刑法修正施行後之竊盜
    犯行，應依新法加重其刑。次按，被告丁○○行為後，刑法
    第51條亦有修正，依修正前刑法第51條規定，數罪併罰，分
    別宣告其罪之刑，依左列各款定其應執行者，其中第5 款規
    定：「宣告多數有期徒刑者，於各刑中之最長期以上，各刑
    合併之刑期以下，定其刑期。但不得逾20年。」，修正後刑
    法第51條第5 款規定：「宣告多數有期徒刑者，於各刑中之
    最長期以上，各刑合併之刑期以下，定其刑期。但不得逾30
    年。」，比較結果，修正後刑法對行為人不利，依刑法第2
    條第1 項前段之規定，仍應依修正前刑法第51條第5 款之規
    定，定其應執行之刑（台灣高等法院暨所屬法院因應新修正
    刑法施刑座談會彙編第85頁），故被告丁○○所犯上開2 罪
    ，犯意各別，行為互殊，應分論併罰。爰審酌被告丁○○有
    多次竊盜、侵占、違反麻醉藥品管理條例、誣告、違反毒品
    危害防制條例等前科紀錄，足見其人素行不佳，年富力壯，
    一再竊取他人財物，破壞當地社會治安，理應重罰，惟念其
    犯後能坦白承認等一切情狀，本院並參酌檢察官之具體求刑
    ，分別量處如主文所示之刑，並定其應執行之刑，以資懲儆
    。至在事實欄三扣案之Ｔ型起子1 支，係被告丁○○所有，
    供其行竊車輛所用之工具，應依刑法第38條第1 項第2 款之
    規定，予以宣告沒收。另被告丁○○於事實欄二之(3)所用之
    行竊工具Ｔ型扳手1 支，因未經扣案，為避免將來執行之困
    難，本院不另為沒收之諭知，附此敘明。
三、台灣苗栗地方法院檢察署檢察官，就被告丁○○有事實欄二
    之(1)(2)之竊盜犯行，而以該署95年度偵字第4103、4104號偵
    查卷移送本院併案審理乙節，因與起訴被告丁○○竊盜之犯
    行，有連續犯之裁判上1 罪關係，依審判不可分原則，本院
    自應一併予以審理，附此敘明。
四、至同案被告丙○○已先行審結，併此敘明。
據上論斷，應依刑事訴訟法第273 條之1 第1 項、第299 條第1
項前段，刑法第2 條第1 項、第28條、修正前刑法第56條、第32
1 條第1 項第3 款、修正前刑法第47條、修正前刑法第51條第5
款、第38條第1 項第2款，判決如主文。
本案經檢察官黃俊鳴到庭執行職務
中    華    民    國    95    年    9    月    29    日
                     刑事第三庭  法  官  柳  章  峰
以上正本證明與原本無異。
如不服本判決，應於判決送達後10日內向本院提出上訴狀（應抄
附繕本）。告訴人或被害人如對於本判決不服者，應具備理由請
求檢察官上訴，其上訴期間之計算係以檢察官收受判決正本之日
期為準。
                                 書記官  陳  采  瑜
中    華    民    國    95    年    9    月    29    日
附錄本判決論罪科刑法條：
中華民國刑法第321條
犯竊盜罪而有左列情形之一者，處 6 月以上、 5 年以下有期徒
刑：
一  於夜間侵入住宅或有人居住之建築物、船艦或隱匿其內而犯
    之者。
二  毀越門扇、牆垣或其他安全設備而犯之者。
三  攜帶兇器而犯之者。
四  結夥3 人以上而犯之者。
五  乘火災、水災或其他災害之際而犯之者。
六  在車站或埠頭而犯之者。
前項之未遂犯罰之。


司法院資訊處製作；財團法人民間司法改革基金會備份。
